臺灣板橋地方法院刑事判決　　　　　100年度交簡上字第117號
公　訴　人　臺灣板橋地方法院檢察署檢察官
上　訴　人
即被冒名人　林石成
上列上訴人因公共危險案件，不服本院交通法庭中華民國100 年
4 月1 日100 年度交簡字第1553號第一審簡易判決（聲請簡易判
決處刑案號：100 年度速偵字第1597號），提起上訴，本院管轄
之第二審合議庭判決如下：
    主  文
上訴駁回。
    事  實
一、按刑事訴訟法稱當事人者，謂檢察官、自訴人及被告；當事
    人對於下級法院之判決有不服者，得上訴於上級法院；原審
    法院認為上訴不合法律上之程式或法律上不應准許或其上訴
    權已經喪失者，應以裁定駁回之。但其不合法律上之程式可
    補正者，應定期間先命補正；第二審法院認為上訴有刑事訴
    訟法第362 條前段之情形者，應以判決駁回之，刑事訴訟法
    第3 條、第344 條第1 項前段、第362 條、第367 條分別定
    有明文，而同法第455 條之1 第3 項則明定刑事簡易程序之
    上訴程序亦準用上開之規定。
二、次按，刑事訴訟法第266 條規定起訴之效力不及於檢察官所
    指被告以外之人，即所謂起訴對人之效力；而同法第264 條
    第2 項第1 款規定起訴書應記載被告之姓名、性別等資料或
    其他足資辨別之特徵，係為特定刑罰權對象之用。惟檢察官
    起訴之對象為被告其「人」，並非其「姓名」。本件涉犯傷
    害罪嫌者係簡○壽，其於警訊中冒用「簡○祐」之姓名，並
    在訊問筆錄上偽簽「簡○祐」之姓名及按下自己之指模，致
    檢察官誤認簡○壽係簡○祐，而對之起訴（起訴書記載為簡
    ○佑）。但檢察官起訴之對象仍為冒名之簡○壽，並非簡○
    祐本人。第一審法院於審理中，經傳喚簡○祐到庭否認有傷
    害之犯行；簡○壽亦到庭供認係伊傷害江○堂，並冒用簡○
    祐之姓名應訊；江○堂亦指認係簡○壽出手打人等情，有第
    一審卷可稽。參照司法院院字第569 、1729號解釋意旨，第
    一審法院應將被告更正為簡○壽，或通知檢察官更正後，逕
    對簡○壽予以審判，方為適法。乃第一審法院仍以簡○祐為
    審判之對象，傳喚其到庭進行言詞辯論程序後，對於未經起
    訴之簡○祐諭知無罪之判決，自有未受請求之事項予以判決
    之違法（最高法院91年度臺非字第68號判決意旨參照）。是
    冒名者若係於檢察官偵查時出庭應訊或為在押之被告，則偵
    查及起訴之刑罰權對象即為該冒名者，檢察官如因而誤認被
    告姓名為「被冒名者」向法院聲請簡易判決處刑，則檢察官
    聲請簡易判決處刑的對象仍為冒名接受偵訊之冒名應訊者，
    並非「被冒名者」，縱經地方法院為簡易判決處刑，簡易判
    決處刑之對象亦係冒名應訊者，而非被冒名者，地方法院如
    發現姓名錯誤，僅須訂正姓名之錯誤即可，則「被冒名者」
    本人既非檢察官偵查及聲請簡易判決處刑之對象，而非該案
    件之當事人，即屬不得上訴之人，法院不得對之為實體審判
    。「被冒名者」如逕對該簡易判決處刑提起上訴，法院自應
    駁回其不合法之上訴。
三、經查，林石村於民國100 年3 月10日23時許，在新北市三重
    區○○○○街附近之某工地，飲用酒類達不能安全駕駛動力
    交通工具之程度，仍騎乘機車在道路上行駛，而於100 年3
    月11日凌晨0 時15分許，在新北市○○區○○路三段與重安
    街口，為警欄撿，並以酒精測試器測得林石村呼氣酒精濃度
    高達0.8 毫克，經警認林石村涉犯刑法第185 條之3 公共危
    險罪嫌，當場以現行犯將之逮捕，帶至警局製作筆錄，林石
    村冒用其胞弟即上訴人林石成名義應訊，並在警詢筆錄按捺
    指紋後，移送臺灣板橋地方法院檢察署，林石村於檢察官偵
    訊時，仍冒用上訴人林石成名義應訊一節，則經林石村到庭
    陳稱明確，核與上訴人林石成之陳述情節相符，並經本院核
    閱臺灣板橋地方法院檢察署100 年度速偵字第1597號偵查卷
    無誤，而本院核閱林石村於檢察官偵訊時之錄影畫面（見本
    院卷第19頁至第22○頁），明顯與上訴人林石成之相貌不同
    （見本院卷第36頁至第37頁），足認林石村於警詢及檢察官
    偵訊時，冒用上訴人林石成名義應訊，以致檢察官誤認林石
    村之姓名為「林石成」，而在聲請簡易判決處刑書上將林石
    村之姓名誤載為「林石成」後，向本院聲請簡易判決處刑，
    原審未察，而在刑事簡易判決之當事人欄與主文欄繼續將林
    石村之姓名登載為「林石成」。
四、綜上所述，檢察官聲請簡易判決處刑與原審簡易判決之對象
    ，均係林石村，判決之效力僅及於林石村，而不及於被冒名
    之上訴人林石成，是上訴人林石成因非當事人，而無上訴權
    ，則其對於第一審簡易判決提起上訴，應認其上訴為法律不
    應准許，應予駁回之，爰不經言詞辯論，判決如主文。
五、至於本院100 年度交簡字第1553號刑事簡易判決就當事人欄
    及主文欄所載被告之姓名、年籍，應由原審裁定更正為「林
    石村」，並重新送達予被告林石村。另林石成全國前案紀錄
    資料，應另循行政途徑予以塗銷，附此敘明。
據上論斷，應依刑事訴訟法第455 條之1 第3 項、第367 條、第
372 條，判決如主文。
中    華    民    國   100    年    7     月    19    日
                  交通法庭  審判長法  官  胡堅勤
                                  法  官  盧軍傑
                                  法  官  高增泓
以上正本證明與原本無異。
不得上訴。
                                  書記官  林政良
中    華    民    國   100    年    7     月    19    日